臺灣高雄地方法院刑事判決　　　　　　96年度交易字第473 號
公　訴　人　臺灣高雄地方法院檢察署檢察官
被　　　告　甲○○
上列被告因公共危險案件，經檢察官提起公訴（起訴案號：臺灣
高雄地方法院檢察署96年度撤緩偵字第140 號），嗣被告於本院
準備程序就被訴事實為有罪之陳述，經審判長告知簡式審判程序
意旨，並聽取被告及檢察官意見後，由本院裁定依簡式審判程序
審理、判決如下：
    主  文
甲○○犯不能安全駕駛動力交通工具罪，處拘役伍拾日，如易科
罰金，以新臺幣壹仟元折算壹日，減為拘役貳拾伍日，如易科罰
金，以新臺幣壹仟元折算壹日。緩刑貳年。
    事  實
一、甲○○明知酒後而有不能安全駕駛動力交通工具之情形者，
    不得駕駛動力交通工具，竟於民國95年8 月10日下午1 時許
    ，在屏東縣林邊鄉某地其姊夫家中，飲用啤酒酒類後，伺其
    注意力及控制力已達不能安全駕駛動力交通工具之程度，竟
    仍於同日下午1 時30分許，騎乘車牌號碼GJ9 ─115 號重型
    機車，自同上址出發，往高雄縣燕巢鄉住處方向行駛，欲返
    回其住處，於同日下午4 時42分許，途經高雄縣大寮鄉○○
    ○路730 之2 號前，因其酒後駕車之注意力及控制力已達不
    能安全駕駛動力交通工具之程度，適警在上開鳳林三路處發
    現其駕車之車身搖擺不定而攔檢，並對其施以呼氣酒精濃度
    測試，發現其呼氣酒精濃度之酒測值高達每公升0.76毫克，
    始悉上情。
二、案經高雄縣政府警察局移送臺灣高雄地方法院檢察署檢察官
    偵查起訴。
    理  由
壹、程序方面
一、按除被告所犯為死刑、無期徒刑、最輕本刑為三年以上有期
    徒刑之罪或高等法院管轄第一審案件者外，於法院行準備程
    序進行中，被告先就被訴事實為有罪之陳述時，審判長得告
    知被告簡式審判程序之旨，並聽取當事人、代理人、辯護人
    及輔佐人之意見後，裁定進行簡式審判程序；且受命法官行
    準備程序，與法院或審判長有同一之權限；又簡式審判程序
    之證據調查，不受刑事訴訟法第159 條第1 項、第161 條之
    2 、第161 條之3 、第163 條之1 及第164 條至第170 條規
    定之限制，刑事訴訟法第273 條之1 第1 項、第279 條第2
    項前段、第273 條之2 分別定有明文。
二、查本件被告所犯為死刑、無期徒刑、最輕本刑為三年以上有
    期徒刑以外之罪，且非高等法院管轄第一審之案件，其於準
    備程序就前揭被訴事實為有罪之陳述，經受命法官告知簡式
    審判程序之旨，並聽取當事人之意見後，本院認無不得或不
    宜改依簡式審判程序進行之處，爰依刑事訴訟法第273 條之
    1 第1 項、第284 條之1 ，裁定本件由受命法官獨任進行簡
    式審判程序，合先敘明。
貳、實體方面
一、上揭事實，業據被告甲○○於本院96年7 月20日準備程序、
    審判程序時均供承不諱，並有警卷附酒精濃度呼氣測試報告
    、刑法第185 條之3 案件測試觀察紀錄表、高雄縣政府警察
    局舉發違反道路交通管理事件通知單在卷可稽，是被告自白
    與事實符合，應堪採信。又按刑法第185 條之3 所謂之「不
    能安全駕駛」，係抽象危險犯，並不以發生具體危險為必要
    。而依醫學實驗證明所得經驗法則，對於吐氣酒精濃度達每
    公升0.25毫克（MG/L）以上時，將使駕駛人產生複雜之技巧
    障礙、駕駛能力變壞之行為表現，肇事比率比一般未飲酒時
    高出二倍，而吐氣酒精濃度達每公升0.5 毫克以上時，將使
    駕駛人產生平衡感與判斷力障礙升高，肇事比率比一般未飲
    酒時高出十倍，甚而如吐氣酒精濃度達每公升0.75毫克時，
    駕駛人將產生明顯酒醉、步履蹣跚之行為狀態，其肇事比率
    比一般高二十五倍，達吐氣酒精濃度達每公升1 毫克時，將
    造成中度中毒，有步態不穩、噁心、嘔吐、精神混惑不清狀
    態（參見蔡志中著，對飲酒不能安全駕駛之執法研究，司法
    院第46期業務研究會講義）。查本件被告於肇事後，經警據
    報前往處理，並對其施以呼氣酒精濃度測試，發現其呼氣酒
    精濃度酒測值達每公升0.76毫克，有上開測得酒精濃度檢定
    表等在卷可佐，足徵被告於上揭時地犯不能安全駕駛動力交
    通工具罪之事證明確，其公共危險犯行洵堪認定。
二、核被告甲○○所為，係犯刑法第185 條之3 之服用酒類致不
    能安全駕駛動力交通工具罪。爰審酌被告明知酒後駕車將致
    生危害其他用路人交通安全之虞，猶於飲酒過量後駕車，實
    有可議，惟念其犯罪後坦承犯行，及其犯後頗具悔意等一切
    情狀，爰量處如主文所示之刑，以資懲儆。並斟酌被告國中
    畢業教育程度不高，職業為無，經濟狀況不富裕等情，有警
    詢筆錄、審判筆錄在卷可查，乃諭知如易科罰金從輕以新臺
    幣1,000 元折算1 日，用啟自新。
三、按犯罪在中華民國96年4 月24日以前者，除本條例另有規定
    外，有期徒刑、拘役或罰金，減其刑期或金額二分之一，中
    華民國96年罪犯減刑條例第2 條第1 項第3 款定有明文。查
    本件被告上開95年8 月10日之犯罪時間，係在中華民國96年
    4 月24日以前所犯，悉合於減刑條件，應依法予以減刑，併
    此敘明。
四、末酌被告未曾受有期徒刑以上刑之宣告，此有臺灣高等法院
    被告前案紀錄表1 紙在卷可憑，再其因一時失慮，致罹刑典
    ，且於事後頗具悔意，有本院96年7 月20日審判筆錄在卷可
    佐，認其經此偵、審程序，當知所警惕，而無再犯之虞，再
    刑罰固屬國家對於犯罪之人，以剝奪法益之手段，所加之公
    法之制裁，惟其積極目的，則在預防犯人之再犯，故對於惡
    性未深，天良未泯者，若因偶然觸法，即置諸刑獄，自非刑
    罰之目的，是本院斟酌再三，認所宣告之刑以暫不執行為適
    當，爰併諭知宣告緩刑2 年，以勵自新。
據上論斷，應依刑事訴訟法第273 條之1 第1 項、第284 條之1
、第299 條第1 項前段，中華民國96年罪犯減刑條例第2 條第1
項第3 款、第7 條，刑法第185 條之3 、第41條第1 項前段、第
74條第1 項第1 款，刑法施行法第1 條之1 ，判決如主文。
中　　華　　民　　國　　96　　年　7 　  　月　　31　　日
                  交通法庭    法  官    施添寶
以上正本證明與原本無異。
如不服本判決應於收受本判決後10日內向本院提出上訴書狀，並
應敘述具體理由，如未敘述上訴理由者，應於上訴期間屆滿後20
日內補提理由書狀於本院（均須按他造當事人之人數附繕本）「
切勿逕送上級法院」。
中　　華　　民　　國　　96　　年　7 　  　月　　31　　日
　　　　　　　　　　　　　　  書記官    王翌翔
附錄本案論罪科刑法條全文
中華民國刑法第185條之3
服用毒品、麻醉藥品、酒類或其他相類之物，不能安全駕駛動力
交通工具而駕駛者，處1年以下有期徒刑、拘役或3萬元以下罰金
。
